# 股权转让

提问人：pq9876 时间：2010-09-07 21:44:45
A企业收购B公司，支付 100 万给B公司股东X的收购款，收购B 公司100%的股权，A公司挂账长期股权投资 100 万 在B公司的账面上，原先存在其他应付股东30w，被A公司收购后，B公司将该笔其他应付款挂账为A公司 因为是子公司需要做合并调整，这样在核对往来帐时间发现A公司没有挂相应的其他应收款 请问对于该事项应如何调整？往来如何抵消

回答人：chenyiwei
股权转让协议是否约定该笔股东借款也属于转让范围？所涉及各方均应根据协议约定处理。请首先考虑B公司将该笔其他应付款挂账为A公司有无依据，是否仍应作为对原股东的负债。如果B公司进行该项明细调整有协议作为依据的，则A公司应视作同一笔收购款一并收购了股权和债权，确认对B公司的债权并相应调整收购中确认的商誉或负商誉（如为同一控制下收购的，则调整资本公积）。

回答人：chenyiwei
回复 藤椅 pq9876 的帖子如果无需偿还股东借款，则被购买方应当转销该笔负债（注意需计入当期应纳税所得额），增加其购买日的股东权益。母公司个别报表层面按实际支付的对价确认为长期股权投资；合并报表层面，因为购买日取得的净资产增加了，则相应调整商誉或负商誉。